# 是否需要确认递延所得税负债？

提问人：hanjiangliye 时间：2011-04-29 11:47:22
是否需要确认递延所得税负债？ 2010 年版的企业会计准则讲解第三十四章合并财务报表中的举例：P公司收购S公司80%股权，固定资产公允价值与账面价值之间的差异 100 万元，在合并报表层面是否需要确认递延所得税负债 25 万？即：在合并报表中需要做一笔调分录： 借：资本公积 25 万 贷：递延所得税负债 25 万 讲解中S公司固定资产公允价值与账面价值之间的差异 100 万在S公司报表中是直接计入资本公积，同时S公司报表上也有递延所得税负债 25 万，不知是否是此项差异产生递延所得税负负债，讲解中未注明，请问原因是什么？

回答人：chenyiwei
合并报表层面应确认递延所得税负债。《讲解 2010 》基于 59 号文的规定认为无需确认，是不恰当的。